---
title: "Modelo Linear Misto - Análise dados FCWC"
author: "Rafael"
date: "2025-07-21"
output: word_document
editor_options: 
  chunk_output_type: console
---

#Modelo linear de efeitos mistos para análise dos fatores preditores das demandas físicas na copa do mundo de clubes

##Carregando os pacotes necessários e funções para formatar tabelas e gráficos.
```{r}
#| echo: FALSE
#| include: FALSE

# Para estabelecer o padrão do documento
knitr::opts_chunk$set(echo = FALSE)

# Instale o pacote pacman se ainda não estiver instalado
# install.packages("pacman")
pacman::p_load(haven, tidyverse, psych, easystats, apaTables, knitr, flextable, BlandAltmanLeh, openxlsx, rstatix, MKinfer, gtsummary, officer, ggplot2, blandr, afex, emmeans, effectsize, car, multcomp,dplyr,qqplotr,geepack,multcomp, lme4, lmerTest, performance, nortest, broom.mixed, scales, GGally)


# Para formatar tabelas
options(digits = 3)
set_flextable_defaults(decimal.mark = ",", big.mark = " ")

# Para gráficos
theme_set(theme_minimal())
```

##Carregando e tratando os dados
```{r}
#| echo: FALSE
#| include: FALSE
# Carregando os dados
df <- read.xlsx("/home/usuario-leticia/Desktop/Samuel/linear-mixed-effects-model-fcwf-2025/data/(Jul_25) Dados demandas físicas FCWC 2025.xlsx") %>% 
  as_factor()

df$Stage <- as_factor(df$Stage)
df$Time_of_day <- as_factor(df$Time_of_day)
df$Time_of_day <- relevel(df$Time_of_day, ref = "Afternoon")
df$Origin_climate <- as_factor(df$Origin_climate)
df$Player_id <- as_factor(df$Player_id)
df$Player_position <- as_factor(df$Player_position)
df$Player_position <- relevel(df$Player_position, ref = "DF")
df$Played_minutes <- as.numeric(df$Played_minutes)
df <- filter(df, Stadium_type != "Closed") #remove data from matches played at Mercedes-Benz Stadium
df <- filter(df, Played_minutes >= 60) #remove players that didn't play enough time in a match
df$WBGT <- as.numeric(df$WBGT)
df$Ranking_difference <- as.numeric(df$Ranking_difference)
df$Zone45_min <- as.numeric(df$Zone45_min)


head(df)

```

##Descriptives
```{r}
#| echo: FALSE
#| include: TRUE
target_variable <- "Total_distance_min"
grouping_variables <- c("Time_of_day", "Stage", "Player_position", "Origin_climate")
all_summary_tables <- list()

desc_general <- df %>%
  get_summary_stats(!!sym(target_variable), type = "common")

all_summary_tables[["General"]] <- flextable(desc_general) %>%
  autofit() %>%
  set_caption(paste("Descriptives -", target_variable, "(General)"))

for (grp_var in grouping_variables) {
  desc_grouped <- df %>%
    group_by(!!sym(grp_var)) %>% 
    get_summary_stats(!!sym(target_variable), type = "common") %>%
    ungroup()

  table_caption <- paste("Descriptives -", target_variable, "(By", grp_var, ")")
  all_summary_tables[[grp_var]] <- flextable(desc_grouped) %>%
    autofit() %>%
    set_caption(table_caption)
}

print(all_summary_tables$General)
print(all_summary_tables$Stage)
print(all_summary_tables$Player_position)
print(all_summary_tables$Origin_climate)
print(all_summary_tables$Time_of_day)

```

##Centralizando as variáveis numéricas em torno da média (para melhorar interpretabilidade)
```{r}
#| echo: FALSE
#| include: FALSE
df$WBGT_c <- scale(df$WBGT, center = TRUE, scale = FALSE)
df$Temp_c <- scale(df$Temp, center = TRUE, scale = FALSE)
df$TN_c <- scale(df$TN, center = TRUE, scale = FALSE)
df$TG_c <- scale(df$TG, center = TRUE, scale = FALSE)
df$UR_c <- scale(df$UR, center = TRUE, scale = FALSE)
df$UA_c <- scale(df$UA, center = TRUE, scale = FALSE)
df$RAD_c <- scale(df$RAD, center = TRUE, scale = FALSE)
df$Player_age_c <- scale(df$Player_age, center = TRUE, scale = FALSE)

```

##Modelo linear de efeitos mistos
```{r}
#| echo: FALSE
#| include: TRUE
VD <- df$Total_distance_min #Defining the dependent variable

#MODEL 1
mixed_model1 <- lmer(
  VD ~ Stage + Time_of_day + Ranking_difference + Player_position + Player_age_c + Origin_climate + WBGT_c + (1 | Player_id) + Time_of_day * WBGT_c,
  data = df, REML = FALSE
)
summary(mixed_model1)

r2_mixed_model1 <- r2(mixed_model1)
print(r2_mixed_model1)
VarCorr(mixed_model1)
performance::check_collinearity(mixed_model1)

#MODEL 2
mixed_model2 <- lmer(
  VD ~ Stage + Time_of_day + Ranking_difference + Player_position + Player_age_c + Origin_climate + Temp_c + UR_c + RAD_c + (1 | Player_id) + Time_of_day * Temp_c + Time_of_day * UR_c,
  data = df, REML = FALSE
)
summary(mixed_model2)

r2_mixed_model2 <- r2(mixed_model2)
print(r2_mixed_model2)
VarCorr(mixed_model2)
performance::check_collinearity(mixed_model2)

#MODEL 3 (removed because of high collinearity)
#mixed_model3 <- lmer(
 # VD ~ Stage + Time_of_day + Ranking_difference + Player_position + Player_age_c + Origin_climate + Temp_c + UA_c + RAD_c + (1 | Player_id),
#  data = df, REML = FALSE
#)
#summary(mixed_model3)

#r2_mixed_model3 <- r2(mixed_model3)
#print(r2_mixed_model3)
#VarCorr(mixed_model3)
#performance::check_collinearity(mixed_model3)

#MODEL 4 (removed because of high collinearity)
#mixed_model4 <- lmer(
 # VD ~ Stage + Time_of_day + Ranking_difference + Player_position + Player_age_c + Origin_climate + Temp_c + TN_c + TG_c + (1 | Player_id) + Time_of_day * Temp_c + Time_of_day * TG_c + Time_of_day * TN_c,
  #data = df, REML = FALSE
#)
#summary(mixed_model4)

#r2_mixed_model4 <- r2(mixed_model4)
#print(r2_mixed_model4)
#VarCorr(mixed_model4)
#performance::check_collinearity(mixed_model4)

#MODEL 3 (previously named MODEL 5)
mixed_model3 <- lmer(
  VD ~ Stage + Time_of_day + Ranking_difference + Player_position + Player_age_c + Origin_climate + WBGT_c + UR_c + (1 | Player_id) + Time_of_day * UR_c + Time_of_day * WBGT_c,
  data = df, REML = FALSE
)
summary(mixed_model3)

r2_mixed_model3 <- r2(mixed_model3)
print(r2_mixed_model3)
VarCorr(mixed_model3)
performance::check_collinearity(mixed_model3)

```

##Tabelas com resultados dos modelos
### Tabela comparativa entre os diferentes modelos (AIC, BIC e R2)
```{r}
#| echo: FALSE
#| include: TRUE 
models_to_compare <- list(
  "Model 1" = mixed_model1,
  "Model 2" = mixed_model2,
  "Model 3" = mixed_model3 #previously named MODEL 5
  #"Model 4" = mixed_model4,
  #"Model 5" = mixed_model5
)

aic_bic_r2_df <- data.frame(
  Model = character(),
  AIC = numeric(),
  BIC = numeric(),
  R2_Conditional = numeric(), 
  R2_Marginal = numeric(),  
  stringsAsFactors = FALSE
)

for (model_name in names(models_to_compare)) {
  model_obj <- models_to_compare[[model_name]]
  model_stats <- glance(model_obj)
  r2_values <- r2(model_obj)
  current_aic <- model_stats$AIC
  current_bic <- model_stats$BIC
  current_r2_conditional <- r2_values$R2_conditional
  current_r2_marginal <- r2_values$R2_marginal
  aic_bic_r2_df <- rbind(aic_bic_r2_df, data.frame(
    Model = model_name,
    AIC = current_aic,
    BIC = current_bic,
    R2_Conditional = current_r2_conditional,
    R2_Marginal = current_r2_marginal
  ))
}
aic_bic_r2_df <- aic_bic_r2_df %>%
  mutate(
    AIC = round(AIC, 0),
    BIC = round(BIC, 0),
    R2_Conditional = round(R2_Conditional, 3), 
    R2_Marginal = round(R2_Marginal, 3)       
  ) %>%
  arrange(AIC) # Or arrange(BIC) or arrange(R2_Conditional) or arrange(R2_Marginal)
aic_bic_r2_table <- flextable(aic_bic_r2_df) %>%
  set_header_labels(
    Model = "Model",
    AIC = "AIC",
    BIC = "BIC",
    R2_Conditional = "Conditional R²", 
    R2_Marginal = "Marginal R²"       
  ) %>%
  set_caption(as_paragraph(as_b("Table: Model Comparison (AIC, BIC, and R-squared)"))) %>%
  autofit() %>%
  theme_booktabs() %>%
  align(align = "center", part = "header") %>%
  align(align = "center", part = "body") %>%
  align(j = c("AIC", "BIC", "R2_Conditional", "R2_Marginal"), align = "right", part = "body")
print(aic_bic_r2_table)

```
### Criação das tabelas com os resultados de cada modelo
```{r}
#| echo: FALSE
#| include: TRUE
generate_model_tables <- function(model_object, model_name) {
  fixed_effects_df <- tidy(model_object, effects = "fixed") %>%
    mutate(
      estimate = round(estimate, 3),
      std.error = round(std.error, 3),
      statistic = round(statistic, 2),
      df = round(df, 0),
      p.value = scales::pvalue(p.value, accuracy = 0.001)
    ) %>%
    dplyr::select(term, estimate, std.error, df, statistic, p.value)

  names(fixed_effects_df) <- c("Predictor", "Estimate", "Std. Error", "DF", "t-value", "P-value")

  fixed_effects_table <- flextable(fixed_effects_df) %>%
    set_header_labels(
      Predictor = "Predictor Variable",
      Estimate = "Estimate",
      `Std. Error` = "Std. Error",
      DF = "Degrees of Freedom",
      `t-value` = "t-value",
      `P-value` = "P-value"
    ) %>%
    set_caption(as_paragraph(as_b(paste0("Table: Fixed Effects Estimates for ", model_name)))) %>%
    autofit() %>%
    theme_booktabs() %>%
    align(align = "center", part = "header") %>%
    align(align = "center", part = "body") %>%
    align(j = c("Estimate", "Std. Error", "DF", "t-value", "P-value"), align = "right", part = "body")

  random_effects_df <- tidy(model_object, effects = "ran_pars") %>%
    mutate(
      estimate = round(estimate, 3)
    ) %>%
    dplyr::select(group, term, estimate)

  names(random_effects_df) <- c("Group", "Parameter", "Estimate (Std.Dev.)")

  random_effects_table <- flextable(random_effects_df) %>%
    set_header_labels(
      Group = "Random Effect Group",
      Parameter = "Parameter Type",
      `Estimate (Std.Dev.)` = "Estimate (Std.Dev. or Residual Std.Dev.)"
    ) %>%
    set_caption(as_paragraph(as_b(paste0("Table: Random Effects Estimates for ", model_name)))) %>%
    autofit() %>%
    theme_booktabs() %>%
    align(align = "center", part = "header") %>%
    align(align = "center", part = "body") %>%
    align(j = "Estimate (Std.Dev.)", align = "right", part = "body")

  model_summary_stats <- glance(model_object) %>%
    dplyr::select(AIC, BIC, logLik, df.residual, nobs) %>%
    mutate(
      AIC = round(AIC, 0),
      BIC = round(BIC, 0),
      logLik = round(logLik, 0),
      df.residual = round(df.residual, 0),
      nobs = round(nobs, 0)
    )

  r2_values <- r2(model_object) %>%
    as.data.frame() %>%
    mutate_all(~round(., 3))

  model_metrics_df <- data.frame(
    Metric = c("Conditional R-squared", "Marginal R-squared", "AIC", "BIC",
               "Log-Likelihood (ML)", "Residual DF", "Number of Observations"),
    Value = c(sprintf("%.3f", r2_values$R2_conditional),
              sprintf("%.3f", r2_values$R2_marginal),
              sprintf("%.0f", model_summary_stats$AIC),
              sprintf("%.0f", model_summary_stats$BIC),
              sprintf("%.0f", model_summary_stats$logLik),
              sprintf("%.0f", model_summary_stats$df.residual),
              sprintf("%.0f", model_summary_stats$nobs))
  )

  model_metrics_table <- flextable(model_metrics_df) %>%
    set_caption(as_paragraph(as_b(paste0("Table: Model Fit Statistics for ", model_name)))) %>%
    autofit() %>%
    theme_booktabs() %>%
    align(align = "left", j = "Metric") %>%
    align(align = "right", j = "Value")

  # Return all tables in a list
  return(list(
    fixed_effects = fixed_effects_table,
    random_effects = random_effects_table,
    model_metrics = model_metrics_table
  ))
}

models_to_process <- list(
  mixed_model1 = mixed_model1,
  mixed_model2 = mixed_model2,
  mixed_model3 = mixed_model3 #previously named MODEL 5
  #mixed_model4 = mixed_model4,
  #mixed_model5 = mixed_model5
)

all_generated_tables <- list()

for (name in names(models_to_process)) {
  model_obj <- models_to_process[[name]]
  cat(paste0("\n--- Generating tables for: ", name, " ---\n"))
  tables_for_this_model <- generate_model_tables(model_obj, name)

  # Store the tables in the main list, perhaps nested by model name
  all_generated_tables[[name]] <- tables_for_this_model

  print(tables_for_this_model$fixed_effects)
  print(tables_for_this_model$random_effects)
  print(tables_for_this_model$model_metrics)
}

```

## Análise dos pressupostos do modelo linear de efeitos mistos
### Análise da linearidade das VIs em relação à VD
```{r}
#| echo: FALSE
#| include: TRUE
#Gráficos de dispersão VI x VD
plot(df$WBGT,VD)
plot(df$UR, VD)
plot(df$UA, VD)
plot(df$Temp, VD)
plot(df$TN, VD)
plot(df$TG, VD)
plot(df$RAD, VD)

#Tabela de correlações VI x VD
dependent_var <- "Total_distance_min"
predictor_vars <- c("WBGT", "UR", "UA", "Temp", "TN", "TG", "RAD")

correlations_list <- list()

for (pred in predictor_vars) {
  # Enhanced checks for each predictor variable
  if (!pred %in% names(df)) {
    warning(paste0("Predictor '", pred, "' not found in 'df'. Skipping correlation for this predictor."))
    problematic_predictors <- c(problematic_predictors, pred)
    next
  }
  if (!is.numeric(df[[pred]])) {
    warning(paste0("Predictor '", pred, "' is not numeric. Skipping correlation for this predictor as Pearson correlation requires numeric data."))
    problematic_predictors <- c(problematic_predictors, pred)
    next
  }

  valid_data <- na.omit(data.frame(DV = df[[dependent_var]], Pred = df[[pred]]))
  if (nrow(valid_data) < 2) {
    warning(paste0("Not enough complete observations to calculate correlation for '", pred, "'. Skipping."))
    problematic_predictors <- c(problematic_predictors, pred)
    next
  }

  correlation_r <- cor(df[[dependent_var]], df[[pred]],
                       method = "pearson", use = "pairwise.complete.obs")

  correlations_list[[pred]] <- correlation_r
}

if (length(correlations_list) == 0) {
  stop("No correlations could be calculated. Please check your dependent variable, predictor variables, and data structure.")
}
correlation_df <- data.frame(
  Predictor = names(correlations_list),
  R_value = unlist(correlations_list)
) %>%
  arrange(desc(abs(R_value)))

correlation_table <- flextable(correlation_df) %>%
  set_header_labels(
    Predictor = "Predictor Variable",
    R_value = "Pearson's R"
  ) %>%
  set_caption(as_paragraph(as_b(paste0("Table: Pearson's Correlation (R) between ", dependent_var, " and Predictors")))) %>%
  autofit() %>%
  theme_booktabs() %>%
  align(align = "left", j = "Predictor", part = "body") %>%
  align(align = "right", j = "R_value", part = "body") %>%
  colformat_double(j = "R_value", digits = 3)

print(correlation_table)

```
##PairPlot para visualização das relações VD x VI
```{r}
predictor_vars <- c("WBGT", "Temp", "UR", "RAD", "TG", "TN", "UA")

ggpairs(df, columns = c(predictor_vars, "Total_distance_min")) +
  ggtitle("PairPlot of Predictors and Dependent Variable") +
  theme(plot.title = element_text(hjust = 0.5))
# Diagonal: Histograms for each variable.
# Lower half: Scatter plots showing the relationship between variables.
# Upper half: Correlation coefficients.

```

### Análise da normalidade e homocedasticidade dos resíduos e dos efeitos aleatórios
```{r}
#| echo: FALSE
#| include: TRUE
run_model_diagnostics <- function(model_object, model_name) {

  cat(paste0("\n--- Diagnostics for: ", model_name, " ---\n"))
  cat("\n--- Checking Residuals ---\n")
  model_residuals <- residuals(model_object)

  if (length(model_residuals) > 5000) {
    cat("Note: Shapiro-Wilk test is not recommended for n > 5000. Using Lilliefors test.\n")
    shapiro_available <- FALSE
  } else if (length(model_residuals) < 3) {
    cat("Warning: Not enough data points for Shapiro-Wilk test.\n")
    shapiro_available <- FALSE
  } else {
    shapiro_available <- TRUE
  }
  old_par <- par(no.readonly = TRUE)
  on.exit(par(old_par))

  par(mfrow = c(2, 2), mar = c(4, 4, 3, 2) + 0.1) 

  hist(model_residuals,
       main = paste("Histogram of Residuals (", model_name, ")"),
       xlab = "Residuals",
       col = "lightblue",
       border = "black")

  qqnorm(model_residuals,
         main = paste("Q-Q Plot of Residuals (", model_name, ")"),
         xlab = "Theoretical Quantiles",
         ylab = "Sample Quantiles")
  qqline(model_residuals, col = "red")
  
  plot(fitted(model_object), model_residuals,
       main = paste("Residuals vs. Fitted (", model_name, ")"),
       xlab = "Fitted Values",
       ylab = "Residuals",
       pch = 19,
       col = "darkgreen",
       cex = 0.8)
  abline(h = 0, col = "red", lty = 2) 
  if (shapiro_available) {
    cat("\nShapiro-Wilk Test for Residuals:\n")
    print(shapiro.test(model_residuals))
  }
  cat("\nLilliefors (Kolmogorov-Smirnov) Test for Residuals:\n")
  print(lillie.test(model_residuals))

  # --- RANDOM EFFECTS DIAGNOSTICS ---
  cat("\n--- Checking Random Effects (Player_id Intercepts) ---\n")
  random_effects_player <- tryCatch({
    ranef(model_object)$Player_id$`(Intercept)`
  }, error = function(e) {
    message("Could not extract random effects for Player_id. Error: ", e$message)
    return(NULL)
  })

  if (!is.null(random_effects_player) && length(random_effects_player) > 1) {
    # Check for sufficient data for Shapiro-Wilk test on random effects
    if (length(random_effects_player) > 5000) {
      cat("Note: Shapiro-Wilk test is not recommended for n > 5000 for random effects. Using Lilliefors test.\n")
      shapiro_re_available <- FALSE
    } else if (length(random_effects_player) < 3) {
      cat("Warning: Not enough data points for Shapiro-Wilk test on random effects.\n")
      shapiro_re_available <- FALSE
    } else {
      shapiro_re_available = TRUE
    }
    par(mfrow = c(1, 2), mar = c(4, 4, 3, 2) + 0.1) # 1 row, 2 columns for RE plots
    hist(random_effects_player,
         main = paste("Histogram of Random Effects (", model_name, ")"),
         xlab = "Random Intercepts",
         col = "lightgreen",
         border = "black")
    qqnorm(random_effects_player,
           main = paste("Q-Q Plot of Random Effects (", model_name, ")"),
           xlab = "Theoretical Quantiles",
           ylab = "Sample Quantiles")
    qqline(random_effects_player, col = "red")

    # Run Normality Tests for Random Effects
    if (shapiro_re_available) {
      cat("\nShapiro-Wilk Test for Random Effects:\n")
      print(shapiro.test(random_effects_player))
    }
    cat("\nLilliefors (Kolmogorov-Smirnov) Test for Random Effects:\n")
    print(lillie.test(random_effects_player))

  } else {
    cat("Skipping random effects diagnostics: No random effects found or insufficient data.\n")
  }
  cat(paste0("\n--- End Diagnostics for: ", model_name, " ---\n"))
}

models_to_process <- list(
  mixed_model1 = mixed_model1,
  mixed_model2 = mixed_model2,
  mixed_model3 = mixed_model3 #Previously named MODEL5
  #mixed_model4 = mixed_model4,
  #mixed_model5 = mixed_model5
)

for (name in names(models_to_process)) {
  model_obj <- models_to_process[[name]]
  run_model_diagnostics(model_obj, name)
}

# Remember to reset graphical parameters after the loop if you want to use
# default plotting settings for subsequent plots outside this script.
# par(mfrow = c(1, 1)) # Uncomment if you need to manually reset

#res <- residuals(mixed_model3)
#res_sorted <- sort(res, decreasing = TRUE)
```



##Estimated Marginal Means (testes e gráficos)
#```{r}
# Interações entre duas variáveis categóricas (Rodar apenas caso a interação seja significativa)
emm_period_fase <- emmeans(mixed_model, ~ Período * Fase)
summary(emm_period_fase)

#Comparação par a par - diferença entre os diferentes pares dos fatores, com teste de significância
pairs(emm_period_fase, by = "Fase", adjust = "tukey")
pairs(emm_period_fase, by = "Período", adjust = "tukey")

# Gráfico para visualizar a interação entre os dois fatores
emmip(mixed_model, Fase ~ Período) +
  geom_line() +
  geom_point() +
  labs(
    x = "Fase",
    y = "Estimativa da distância percorrida nas zonas de alta intensidade (4 e 5)",
    title = "Interação entre Período e Fase"
  ) +
  theme_minimal()


#INTERAÇÕES VARIÁVEIS CATEGÓRICAS X NUMÉRICAS (Rodar apenas caso a interação seja significativa) 

# Análise da interação entre a variável categórica e a variável numérica - Período x WBGT
emm_trends_period_wbgt <- emtrends(mixed_model, ~ Período, var = "WBGT_c")
summary(emm_trends_period_wbgt)

emmip(mixed_model, Período ~ WBGT_c, #Gráfico
      # Especifíca o intervalo de valores da VI para o gráfico
      at = list(WBGT_c = seq(min(df$WBGT_c, na.rm = TRUE), max(df$WBGT_c, na.rm = TRUE), length.out = 50)),
      cov.reduce = range
) +
  geom_line() +
  labs(
    x = "WBGT (centralizado à média)",
    y = "Estimativa da distância percorrida nas zonas de alta intensidade (4 e 5)",
    title = "Interação entre Período e WBGT"
  ) +
  theme_minimal()

# Análise da interação entre a variável categórica e a variável numérica - Clima_origem x WBGT
emm_trends_period_wbgt <- emtrends(mixed_model, ~ Clima_origem, var = "WBGT_c")
summary(emm_trends_period_wbgt)

emmip(mixed_model, Clima_origem ~ WBGT_c, #Gráfico
      # Especifíca o intervalo de valores da VI para o gráfico
      at = list(WBGT_c = seq(min(df$WBGT_c, na.rm = TRUE), max(df$WBGT_c, na.rm = TRUE), length.out = 50)),
      cov.reduce = range
) +
  geom_line() +
  labs(
    x = "WBGT (centralizado à média)",
    y = "Estimativa da distância percorrida nas zonas de alta intensidade (4 e 5)",
    title = "Interação entre Clima de origem e WBGT"
  ) +
  theme_minimal()

# Análise da interação entre a variável categórica e a variável numérica - Período x Temperatura Seca
emm_trends_period_temp <- emtrends(mixed_model, ~ Período, var = "Temp_c")
summary(emm_trends_period_temp)

emmip(mixed_model, Período ~ Temp_c, #Gráfico
      # Especifíca o intervalo de valores da VI para o gráfico
      at = list(Temp_c = seq(min(df$Temp_c, na.rm = TRUE), max(df$Temp_c, na.rm = TRUE), length.out = 50)),
      cov.reduce = range
) +
  geom_line() +
  labs(
    x = "Temperatura Seca (centralizado à média)",
    y = "Estimativa da distância percorrida nas zonas de alta intensidade (4 e 5)",
    title = "Interação entre Período e Temperatura Seca"
  ) +
  theme_minimal()

# Análise da interação entre a variável categórica e a variável numérica - Período x Temperatura de Globo
emm_trends_period_TG <- emtrends(mixed_model, ~ Período, var = "TG_c")
summary(emm_trends_period_TG)

emmip(mixed_model, Período ~ TG_c, #Gráfico
      # Especifíca o intervalo de valores da VI para o gráfico
      at = list(TG_c = seq(min(df$TG_c, na.rm = TRUE), max(df$TG_c, na.rm = TRUE), length.out = 50)),
      cov.reduce = range
) +
  geom_line() +
  labs(
    x = "Temperatura de Globo (centralizado à média)",
    y = "Estimativa da distância percorrida nas zonas de alta intensidade (4 e 5)",
    title = "Interação entre Período e Temperatura de Globo"
  ) +
  theme_minimal()


# Análise da interação entre a variável categórica e a variável numérica - Período x UR
emm_trends_period_UR <- emtrends(mixed_model, ~ Período, var = "UR_c") #Tabela
summary(emm_trends_period_UR)

emmip(mixed_model, Período ~ UR_c, #Gráfico
      # Especifíca o intervalo de valores da VI para o gráfico
      at = list(UR_c = seq(min(df$UR_c, na.rm = TRUE), max(df$UR_c, na.rm = TRUE), length.out = 50)),
      cov.reduce = range
) +
  geom_line() +
  labs(
    x = "UR (centralizado à média)",
    y = "Estimativa da distância percorrida nas zonas de alta intensidade (4 e 5)",
    title = "Interação entre Período do dia e Umidade Relativa"
  ) +
  theme_minimal()

```
